【裁判字號】    98,台上,7622
【裁判日期】    981217
【裁判案由】    違反毒品危害防制條例等罪
【裁判全文】
最高法院刑事判決            九十八年度台上字第七六二二號
上  訴  人  甲○○
上列上訴人因違反毒品危害防制條例等罪案件，不服台灣高等法
院台中分院中華民國九十八年十月二十日第二審判決（九十八年
度上訴字第一七六五號，起訴案號：台灣苗栗地方法院檢察署九
十八年度偵字第二一七號），提起上訴，本院判決如下：
    主  文
上訴駁回。
    理  由
按刑事訴訟法第三百七十七條規定，上訴於第三審法院，非以判
決違背法令為理由，不得為之。是提起第三審上訴，應以原判決
違背法令為理由，係屬法定要件。如果上訴理由書狀並未依據卷
內訴訟資料，具體指摘原判決不適用何種法則或如何適用不當，
或所指摘原判決違法情事，顯與法律規定得為第三審上訴理由之
違法情形，不相適合時，均應認其上訴為違背法律上之程式，予
以駁回。本件原判決以上訴人甲○○迭於警詢及偵審中之自白，
經核與證人A1、A2於警詢及偵查中之證述相符，並有扣案經警自
上訴人身上及機車上當場查獲之第三級毒品愷他命八小包與研磨
盤一個，及卷附行政院衛生署管制藥品管理局就扣案愷他命所著
鑑定書等項證據，認定上訴人確係意圖營利而販賣愷他命二次予
A1無訛，因予撤銷第一審判決，改判仍論處上訴人販賣第三級毒
品共二罪刑。上訴意旨以證人A1、A2之警詢陳述屬傳聞證據，原
判決未說明該項陳述具證據能力之理由，即採為認定事實之論據
，有理由不備及適用法則不當之違法等語。惟查證人A1、A2嗣於
偵查中均具結而為與警詢相同之陳述，有偵查卷附各該筆錄可資
比對；原判決雖未敘明證人A1、A2之警詢陳述何以具證據能力而
遽為認定事實之依據，不無瑕疵，惟除去該陳述，依卷內其他證
據資料，仍應為同一事實認定，亦即於判決結果顯無影響，依刑
事訴訟法第三百八十條規定，自不得執為提起第三審上訴之適法
理由。再查上訴人業於偵查中自承：每小包愷他命零點六公克以
新台幣（以下同）二百元買進，以三百元售予A1等情不諱（見偵
查卷第三二頁背面），原判決據以認定上訴人具販賣愷他命營利
之意圖，殊無上訴意旨所指證據上理由矛盾可言。至扣案愷他命
八小包係違禁物，原判決敘明依刑法第三十八條第二項規定：「
不問屬於犯罪行為人與否，沒收之」，併予宣告沒收，要無上訴
意旨所指調查未盡、理由不備或矛盾情事。末按刑法第五十九條
之酌量減輕其刑，必須犯罪另有其特殊之原因與環境等，在客觀
上足以引起一般同情，認為即予宣告法定最低刑期，猶嫌過重者
，始有其適用，且係裁判上之酌減，屬法院裁量權行使之範疇，
不得任意指為違法。原判決說明上訴人無視國家禁令，身陷毒癮
，進而二度販售愷他命予A1，終因A1之母A2佯裝A1向上訴人購買
愷他命而報警，始連同上訴人所攜八小包愷他命當場查獲；上訴
人所為，客觀上並無特殊之原因與環境等足以引起一般同情之情
形存在，檢察官上訴執以指摘第一審判決逕依刑法第五十九條酌
減其刑不當，為有理由，乃予撤銷改判。上訴意旨所謂上訴人之
犯情不無可憫云云，指摘原判決有調查未盡之違誤，顯與法律規
定得為第三審上訴理由之違法情形，不相適合。本件上訴違背法
律上之程式，應予駁回。
據上論結，應依刑事訴訟法第三百九十五條前段，判決如主文。
中    華    民    國  九十八  年   十二   月   十七   日
                      最高法院刑事第十庭
                          審判長法官  花  滿  堂
                                法官  黃  正  興
                                法官  陳  東  誥
                                法官  林  錦  芳
                                法官  洪  昌  宏
      本件正本證明與原本無異
                                      書  記  官
中    華    民    國  九十八  年   十二   月  二十一  日
                                                      K


司法院資訊處製作；財團法人民間司法改革基金會備份。
